# 外购房屋建筑物是否需要通过在建工程过渡核算？

提问人：快乐的审计猪 时间：2017-04-25 16:59:14
外购房屋建筑物是否需要通过在建工程过渡核算？自有房屋的装修改良支出可否计入固定资产核算？

回答人：chenyiwei
1 、外购直接交付的商品房和办公用房，在交付前本企业并不享有或承担其所有权上的主要风险和报酬，因此不适合于作为在建工程核算，而是作为“其他非流动资产——预付购房款”。 2 、自有房屋建筑物的装修支出可确认为一项单独的固定资产，折旧年限为两次装修之间的间隔期。

提问人：槿思成 时间：2017-04-25 21:43:03
请教陈老师，从准则来看，长期待摊费用资本化与固定资产资本化的差异点在于什么？ 谢谢老师。

回答人：chenyiwei
这两者没有明确界限，一般是从有无实物形态、有无所有权、能否转让等角度区分。